【裁判字號】    89,易,1759
【裁判日期】    900831
【裁判案由】    妨害名譽
【裁判全文】
臺灣桃園地方法院刑事判決                        八十九年度易字第一七五九號
    公  訴  人  臺灣桃園地方法院檢察署檢察官
    被      告  甲○○
右列被告因妨害名譽案件，經檢察官聲請簡判決處刑（八十八年度偵字第一六九五一
號），本院認不宜適用簡易程序，改以通常程序審理，判決如左‥
    主  文
甲○○散布文字，指摘足以毀損他人名譽之事，處拘役貳拾日，如易科罰金以參佰元
折算壹日。
    事  實
一、甲○○係乙○○之妹婿，明知乙○○之小名為小玲，且將子女托丙○○之妻代為
    照顧，故假日時均借住丙○○處，竟意圖散佈於眾，於八十八年十月間某日，以
    ｙｏｙｏ２５４＠ｈｏｔｍａｉｌ．ｃｏｍ網址在網路上以乙○○之小名（小玲
    ）之名，刊登一夜情廣告，並留下丙○○住處電話，傳述乙○○有意與不特定人
    為一夜情，致不特定人循網路上電話來電找乙○○要求一夜情，足以毀損乙○○
    之名譽。
二、案經乙○○訴由桃園縣警察局平鎮分局報請台灣桃園地方法院檢察署檢察偵查起
    訴。
    理  由
一、右揭事實，訊據被告固坦承於網路上以「小玲」之名義刊登一夜情廣告，惟矢口
    否認有誹謗乙○○名譽之意，辯稱：用小玲名字，純屬巧合，僅單純要騷擾丙○○云云。惟查，人稱「小玲」者固然不勝其數，不一定必指被害人乙○○，但被
    害人甲○○係被害人乙○○之妹夫，並非非親非故，且對於乙○○之兒子託李淑
    鑾即丙○○之妻照顧一事當必知悉，因此其於網路上留下「小玲」一名顯然非任
    意編撰，而係有所指，其辯稱使用「小玲」名義非指乙○○，核屬卸責之詞，委
    無可取。參以網路留言之主旨為想要與男生一夜情，易使人認「小玲」即乙○○
    為行為舉止隨便，性生活糜爛之女子，足以毀損李女之名譽甚明，是被告之犯行
    ，事證明確，堪以認定。
二、核被告所為係犯刑法第三百十條第二項之加重誹謗罪。爰審酌被告犯罪之目的、
    手段及其品性、生活狀況、智識程度、犯罪所生之損害、犯罪後態度等一切情狀
    ，量處如主文所示之刑，並諭知易科罰金之折算標準。
據上論斷，應依刑事訴訟法第二百九十九條第一項前段、刑法第三百十條第二項、第
四十一條第一項，罰金罰鍰提高標準條例第一條前段、第二條，判決如主文。
本案經檢察官王以文到庭執行職務。
中      華      民      國      九十      年    八      月    三十一  日
                                臺灣桃園地方法院刑事第一庭
                                    法  官    潘政宏
右正本證明與原本無異。
如不服本判決，應於判決送達後十日內向本院提出上訴狀( 應附繕本 )，上訴於臺灣
高等法院。
                                    書記官    王月香
中        華        民        國     九十     年     九    月   三    日
附錄論罪科刑法條：
刑法第三百十條
意圖散布於眾而指摘或傳述足以毀損他人名譽之事者，為誹謗罪，處一年以下有期徒
刑、拘役或五百元以下罰金。
散布文字、圖畫犯前項之罪者，處二年以下有期徒刑、拘役或一千元以下罰金。
對於所誹謗之事，能證明其為真實者，不罰。但涉於私德而與公共利益無關者，不在
此限。


司法院資訊處製作；財團法人民間司法改革基金會備份。
